【裁判字號】    92,交抗,1111
【裁判日期】    921204
【裁判案由】    違反道路交通管理處罰條例
【裁判全文】
臺灣高等法院交通事件裁定                      九十二年度交抗字第一一一一號
    抗  告  人
    即受處分人  甲○○
右抗告人因違反道路交通管理處罰條例案件，不服臺灣基隆地方法院，中華民國九十
二年十月二十七日所為裁定（九十二年度交聲字第二０四號），提起抗告，本院裁定
如左：
    主  文
抗告駁回。
    理  由
一、按汽車駕駛人在設有禁止停車標誌、標線之處所停車者，處新臺幣（下同）六百
    元以上一千二百元以下罰鍰，道路交通管理處罰條例第五十六條第一項第四款定
    有明文。另按「交通法庭認為聲明異議無理由者，應以裁定駁回」，道路交通案
    件處理辦法第十九條定有明文。
二、原裁定略以：異議人甲○○所有車牌號碼ＡＧ─四０九二號自小客車，於民國（
    下同）九十二年五月二十七日七時三十分許，在基隆市○○路設有禁止停車標線
    處所停車之事實，為異議人自承不諱，並有舉發照片一張附卷可參，而異議人停
    車處所，屬「道路交通管理處罰條例」第三條所稱之「道路」範圍，並設有禁止
    停車標線禁止車輛停放，依規定每日上午七時至晚間八時不得停車，復有基隆市
    警察局九十二年七月三十一日基警交字第０九二００三六二００號函在卷足憑，
    雖異議人辯稱：其係將車輛停放在黃線外側，亦未壓線云云，然查，依據道路交
    通規則第一百十二條第一項第四款規定，設有禁止停車標誌、標線之處所不得停
    車，不因停在黃線內、外側而有不同，有交通部公路總局台北區監理所基隆監理
    站九十二年十月二十二日北監基字第０九二六二０三七一四號函在卷可參。綜上
    所述，原處分並無不當，其異議為無理由，應予駁回。
三、經核原裁定認事用法，洵無違誤。抗告意旨以本案違規停放車輛處四週並無車輛
    進出，何以須在開單後又予拖離云云？惟查，抗告人違規停車路段既設有禁止停
    車標線禁止車輛停放，即表示該處經主管單位裁量後，認會妨害交通而不適宜停
    車，而是否會妨害交通，並非抗告人得以片面主觀決定之事，是抗告人逕於該處
    停車，其違規事實即可認定；又道路交通管理處罰條例第五十六條第二項規定「
    得」對違規之車輛予以拖離，乃屬法律賦予行政機關裁量權限之範圍，是行政機
    關就抗告人違規停放之車輛予以拖離，亦屬有法源依據，而未逾越法定之範圍，
    抗告人仍執前開情詞予以置辯，難認有理由，應予駁回。
據上論斷，應依道路交通案件處理辦法第二十六條，刑事訴訟法第四百十二條，裁定
如主文。
中      華      民      國    九十二    年     十二     月      四      日
                              臺灣高等法院交通法庭
                                  審判長法  官  劉  景  星
                                        法  官  謝  靜  恒
                                        法  官  陳  志  洋
右正本證明與原本無異。
不得再抗告。
                                        書記官  蔡  佩  珊
中      華      民      國    九十二    年     十二     月     十六     日


司法院資訊處製作；財團法人民間司法改革基金會備份。
